【裁判字號】    99,交抗,2148
【裁判日期】    991207
【裁判案由】    違反道路交通管理處罰條例
【裁判全文】
臺灣高等法院交通事件裁定            99年度交抗字第2148號
抗  告  人
即受處分人  羅佳旭
上列抗告人因違反道路交通管理處罰條例案件，不服臺灣桃園地
方法院中華民國99年11月15日所為99年度交聲字第1455號裁定（
原處分案號：桃監裁罰字第裁52-DB0000000號），提起抗告，本
院裁定如下：
    主  文
抗告駁回。
    理  由
一、原處分意旨略以：抗告人即受處分人羅佳旭騎乘其所有車牌
    號碼BBS-832號重型機車，於民國99 年8月25日晚8時45分許
    ，沿桃園縣桃園市○○路往萬壽路三段直行，於行經設有燈
    光號誌管制之復興路與萬壽路交岔路口時，因未遵守號誌之
    指示而逕行繼續行駛，為執勤員警當場攔停掣單舉發，經受
    處分人於舉發通知單上所載之應到案日期99年9月9日前提出
    申訴，嗣經原舉發機關桃園縣政府警察局桃園分局調查結果
    ，仍認受處分人有前開違規行為，原處分機關交通部公路總
    局新竹區○○○○道路交通管理處罰條例第53條第1 項，裁
    處罰鍰新臺幣（下同）1,800元，並依同條例第63條第1項第
    3款之規定記違規點數3點。受處分人以未有闖紅燈之行為，
    警員復未能提供異議人闖紅燈之證據為由聲明異議，惟本案
    係當場舉發，非以舉發照片或監視錄影帶之證據為必要，並
    參執行員警證人羅孝君到庭具結作證之證述，認受處分人確
    有闖紅燈之違規行為，予以駁回。
二、抗告意旨略以：執行員警羅孝君係於距紅綠燈至少400至500
    公尺處之萬壽路99巷口攔停受處分人，非其所證述之於距紅
    綠燈約100 公尺進行攔檢；受處分人於通過復興路口時自然
    的行駛於靠內側車道，未因員警攔停而閃避蛇行，惟執行員
    警羅孝君先證稱受處分人行車路線為一直線，復改稱受處分
    人閃避陳昆章之攔停而往內側車道行駛，前後證述矛盾。且
    當時非如執行員警羅孝君所證只有受處分人一部車闖紅燈，
    陳昆章攔停另一部靠外側車道的機車；執行員警羅孝君稱有
    另名員警陳昆章，惟開單時未見該名員警，且亦未出庭。是
    依當時係傍晚7時，天色昏暗，員警又在500公尺遠處，於庭
    上之證述漏洞百出，原審卻採信其證詞駁回受處分人之異議
    ，請求撤銷原裁定更為適當之裁定等語。
三、按汽車駕駛人，行經有燈光號誌管制之交岔路口闖紅燈者，
    處1,800元以上5,400元以下罰鍰；又汽車駕駛人有前開規定
    之情形者，除依該條科處罰鍰外，並記違規點數3 點，道路
    交通管理處罰條例第53條第1 項、第63條第1項第3款分別定
    有明文。
四、經查：
(一)受處分人羅佳旭騎乘其所有車牌號碼BBS-832 號重型機車，
    於99年8月25日晚8時45分許，自桃園縣桃園市○○路往萬壽
    路三段直行，於行經設有燈光號誌管制之復興路與萬壽路交
    岔路口時，確有駕車行經有燈光號誌管制之交岔路口而闖紅
    燈之交通違規行為，業據證人舉發員警羅孝君於原審調查結
    證明確，並有桃園縣政府警察局舉發違反道路交通管理事件
    通知單、交通部公路總局新竹區監理所桃園監理站函、桃園
    縣政府警察局桃園分局函在卷可稽，受處分人之違規事實已
    堪認定。
(二)警察掣單舉發，屬公務員基於職務上之權力所為之行政處分
    ，本於公信原則，推定為真正，且舉發員警於司法審查之訴
    訟程序上立於證人之地位而證述其當時親身目擊及見聞之交
    通違規行為經過，亦屬於法定證據方法之一，於法亦不有違
    。衡諸羅孝君係桃園縣政府警察局桃園分局員警，於執行勤
    務時，依一般情理，苟非當場目擊違規行為，不會任意攔停
    行徑之車輛，其既已於原審到庭具結，於本件卷存證據資料
    內並無證據足以證明證人供述係屬虛偽，亦無有足以令人顯
    信其供述為不可採之證據存在，是證人羅孝君證稱受處分人
    當時有闖紅燈一節應屬可信。
(三)99年8 月25日係由兩名員警，在桃園市○○路○段共同執行
    交通稽查勤務，於萬壽路、復興路口由員警陳昆章以指揮棒
    示意停車受檢，惟受處分人不予理會閃避內側車道躲避查緝
    ，員警羅孝君立即驅車約100 公尺攔停等情，業據桃園縣政
    府警察局桃園分局（見原審卷第14頁）調查屬實，核與員警
    羅孝君於原審證述相符。雖抗告意旨稱：受處分人係於萬壽
    路99巷口遭攔停、未因閃避而蛇行、當時仍有其他車輛行經
    及開單時未見陳昆章云云，惟其並未提出證據足資證明舉發
    地點係萬壽路99巷口、受處分人是否係直行及當時是否有其
    他車輛。參以受處分人於原審稱：剛開始陳昆章在攔停時，
    不是要攔我（見原審卷第23頁背面），益徵當時陳昆章確與
    羅孝君共同執行職務；而受處分人確係行駛於內側車道，亦
    為受處分人所是認，故受處分人當時是否係閃避攔停，應係
    雙方就行為認定之差異。至欄停地點或可能為距離計算之誤
    差；且縱有其他車輛違規，亦與認定受處分人之違規行為無
    涉。是尚不能以此即遽認證人羅孝君之證詞不足採信。
五、綜上所述，受處分人確有於前揭時、地駕車行經有燈光號誌
    管制之交岔路口闖紅燈之事實。從而，原處分機關依道路交
    通管理處罰條例第53條第1 項、第63條第1項第1款規定，裁
    處受處分人罰鍰1,800元，並記違規點數3點，核無不合。原
    審以證人羅孝君已明確證述受處分人闖紅燈之違規行為，受
    處分人空言否認尚難置信，而裁定駁回異議，維持原處分機
    關之裁罰，核其認事用法，均無違誤。抗告意旨仍執前詞，
    指摘原裁定不當，為無理由，應予駁回。
六、據上論斷，應依道路交通管理處罰條例第89條、道路交通事
    件處理辦法第25條，刑事訴訟法第412條，裁定如主文。
中    華    民    國    99    年    12    月    7     日
                  刑事第五庭  審判長 法  官  李英勇
                                     法  官  崔玲琦
                                     法  官  劉秉鑫
以上正本證明與原本無異。
不得再抗告。
                                     書記官  蔡宜蓁
中    華    民    國    99    年    12    月    8     日

司法院資訊處製作；財團法人民間司法改革基金會備份。
